【裁判字號】    97,抗,33
【裁判日期】    970328
【裁判案由】    停止執行
【裁判全文】
臺灣高等法院臺南分院民事裁定            97年度抗字第33號
抗  告  人  丁○○○
            甲○○○
            丙○○○
共同代理人  乙 ○ ○
相  對  人  戊 ○ ○
上列當事人間因聲請停止執行事件，對於中華民國96年12月12日
台灣台南地方法院96年度聲字第1623號所為裁定提起抗告，本院
裁定如下：
    主    文
抗告駁回。
抗告程序費用新台幣壹仟元由抗告人共同負擔。
    理    由
一、抗告意旨略以：抗告人與相對人因強制執行事件，業於民國
    （下同）96年8月14日具狀聲請確認未保存建築物之訴（原
    法院96年度營簡字第446號），並提起異議之訴在案。原法
    院93年度執字第20546號，係依據88年3月25日該院之本票裁
    定，然該裁定已超過票據法3年期限，依規定發票人可拒付
    。經抗告人於96年11月26日提起異議之訴，且因本件本票已
    罹於時效，請准予裁定原法院93年度執字第20546號強制執
    行停止。又依據司法院院字第2776號解釋，本件標的物之強
    制執行程序不得謂已終結。爰請求廢棄原裁定云云。
二、按強制執行法第18條第2項固已規定強制執行程序開始後，
    有回復原狀之聲請，或提起再審或異議之訴，或對於和解為
    繼續審判之請求，或提起宣告調解無效之訴、撤銷調解之訴
    ，或對於許可強制執行之裁定提起抗告，法院得因必要情形
    或依聲請定相當並確實之擔保，為停止強制執行之裁定。惟
    此項裁定須在強制執行程序終結前為之，始有停止強制執行
    程序之實益，如強制執行程序業已終結，自無再予裁定停止
    執行之必要。
三、經查：本件相對人係因執行債權人國泰世華銀行股份有限公
    司，以原法院93年5月20日南院慶91執清字第10940號債權憑
    證為執行名義（並非過期之本票），聲請強制執行後，經原
    法院以93年度執字第20546號強制執行事件，拍賣執行債務
    人乙○○坐落台南縣西港鄉○○段1040、1041地號土地，及
    該1040地號土地上之未保存登記建物，而於95年4月11日第3
    次拍賣程序，相對人拍定。又相對人不僅取得原法院所核發
    之權利移轉證書，且上開拍定標的物亦經原法院執行處點交
    予相對人完畢等情，業經依職權調閱原法院93年度執字第20
    546號強制執行事件卷宗（有投標書得標、拍賣筆錄、點交
    通知、不動產權利移轉證書等可稽）及同院96年度簡上字第
    165號民事卷宗審核無誤（原審法院業以96年度營簡字第446
    號駁回抗告人之請求）。本件強制執行程序既已終結，則揆
    諸前揭說明，抗告人聲請裁定停止強制執行程序，自屬無據
    。是原法院駁回抗告人之聲請，於法並無不合，抗告人仍執
    陳詞提起本件抗告，為無理由，應予駁回。
據上論結，本件抗告為無理由，依強制執行法第30條之1、民事
訴訟法第495條之1第1項、第449條第1項、第95條、第85條第1項
前段、第78條，裁定如主文。
中    華    民    國    97    年    3     月    28    日
                  民事第三庭  審判長法  官  陳光秀
                                    法  官  曾平杉
                                    法  官  莊俊華
上為正本係照原本作成。
如不服本裁定，僅得於收受本裁定正本送達後10日內以適用法規
顯有錯誤為理由，向本院提出再抗告狀（須附繕本）依法應繳納
抗告費新台幣1千元，並委任律師為訴訟代理人，經本院許可後
始可再抗告於最高法院。
中    華    民    國    97    年    3     月    31    日
                                    書記官  吳銘添
【附記】
民事訴訟法第495條之1第2項準用同法第466條之1第1、2項規定
：
(1)對於第二審判決上訴，上訴人應委任律師為訴訟代理人。但上
  訴人或其法定代理人具有律師資格者，不在此限。
(2)上訴人之配偶、三親等內之血親、二親等內之姻親，或上訴人
  為法人、中央或地方機關時，其所屬專任人員具有律師資格並
  經法院認為適當者，亦得為第三審訴訟代理人。
民事訴訟法第466條之2：
  上訴人無資力委任訴訟代理人者，得依訴訟救助之規定，聲請
  第三審法院為之選任律師為其訴訟代理人。


司法院資訊處製作；財團法人民間司法改革基金會備份。
